【裁判字號】    95,訴,530
【裁判日期】    950630
【裁判案由】    偽造文書
【裁判全文】
臺灣桃園地方法院刑事判決               95年度訴字第530號
公  訴  人  台灣桃園地方法院檢察署檢察官
被      告  甲○○
                      之2
上列被告因偽造文書案件，經檢察官提起公訴（95年度偵字第
2649號），本院合議庭裁定改依簡式審判程序，判決如下：
    主  文
甲○○行使變造公文書，足以生損害於公眾及他人，累犯，處有
期徒刑壹年貳月。扣案變造「桃園縣大溪鎮○○段建號1533號之
建物所有權狀」影本壹紙沒收。
    事  實
一、甲○○有下列前案紀錄，構成累犯：
  (一)前因妨害風化案件等案件，經臺灣士林地方法院於81年12月
    24日判決判處應執行有期徒刑2 年，嗣上訴，經臺灣高等法
    院以82年上訴字第1384號審理，再上訴經最高法院於82年8
    月11日判決上訴駁回確定。
  (二)復因詐欺案件，經本院於83年5 月6 日以83年易字第2015號
    判決判處有期徒刑6 月確定。
  (三)又因偽造有價證券案件，經臺灣士林地方法院於83年8 月11
    日以83年訴字第229 號判決判處有期徒刑4 年2 月，嗣上訴
    ，經臺灣高等法院以83年上訴字第5855號審理，復撤回上訴
    確定。與上開案件合併執行，嗣於85年4 月30日假釋交付保
    護管束，刑期至89年6 月19日期滿，假釋期間復有違反保護
    管束之情形，撤銷其假釋，於89年1 月26日執行其撤銷假釋
    之殘刑，嗣於92年12月25日縮短刑期期滿執行完畢。
二、甲○○猶不知悔改，與其前妻王秀英感情不睦，為挽回其二
    人之婚姻，竟於民國93年10月間之某日，在其位於桃園縣八
    德市○○路○ 段133 巷13號5 樓之2 住處，先將坐落桃園縣
    大溪鎮○○段建號1533號之建物所有權狀影本（該影本係甲
    ○○曾至「精進建設有限公司」看屋，該公司拿該權狀影本
    予甲○○參考）上之「大溪」地政事務所、所有權人「精進
    建設有限公司」、坐落「大溪鎮」等處，以立可白塗掉，再
    以電腦繕打「蘆竹」、「王秀英」、「蘆竹鄉」字樣，並分
    別貼在上開權狀，再予影印，而將變造後之影本交予不知情
    之王秀英，足以生損害於地政機關對於地籍管理之正確性及
    精進建設有限公司。嗣於94年2 月1 日14時30分許，王秀英
    持上開變造後之建物所有權狀影本，前往桃園縣蘆竹鄉地政
    事務所，欲申請建物謄本，為承辦人員察覺有異，並通知調
    查站人員而查獲。
二、案經法務部調查局桃園縣調查站移送臺灣桃園地方法院檢察
    署檢察官偵查起訴。
    理  由
一、按刑事訴訟法第273 條之1 規定除被告所犯為死刑、無期徒
    刑、最輕本刑為3 年以上有期徒刑之罪、或高等法院管轄第
    一審案件者外，於審判期日前之程序進行中，被告先就被訴
    事實為有罪之陳述時，審判長得告知被告簡式審判程序之旨
    ，並聽取當事人、代理人、辯護人及輔佐人之意見後，裁定
    進行簡式審判程序。經查，本件被告甲○○被訴偽造文書1
    案，非前開不得進行簡式審判程序之案件，經被告於本院審
    理時就被訴事實為有罪之陳述，且經本院告知被告簡式審判
    程序之旨，聽取被告及檢察官之意見後，爰依上開刑事訴訟
    法第273 條之1 之規定，合議庭裁定改依簡式審判程序審判
    之，合先敘明。
二、上揭犯罪事實，業據被告甲○○迭於警、檢察官偵訊時供承
    不諱，核與證人王秀英證述之情節相符，並有上開變造後之
    所有權狀影本、大溪鎮○○段建號1533號謄本、桃園縣蘆竹
    地政事務所95年1 月6 日蘆地登字第0950000191號函附之書
    面報告可稽，足徵被告自白核與事實相符，其犯行堪予認定
    。
三、按影本與原本有相同之效果，將土地所有權狀原本予以影印
    後，將影本之部分內容竄改，重加影印，其與無製作權人將
    其原本竄改，作另一表示其意思者無異，應成立變造公文書
    罪（最高法院81年度台上字第1391號判決意旨參照）。、核
    被告變造建築改良物所有權狀影本並交予其妻持以行使，所
    為係犯刑法第216 條、第211 條之行使變造公文書罪。被告
    變造公文書之低度行為為行使之高度行為所吸收，不另論罪
    。被告將變造後之影本交予不知情之王秀英，王秀英持上開
    變造後之建築物改良物所有權狀影本，前往桃園縣蘆竹鄉地
    政事務所，欲申請建物謄本，持以行使，被告甲○○利用不
    知情之王秀英持以行使之所為，係屬間接正犯。又被告甲○
    ○有如事實欄一、所示之妨害風化、詐欺及偽造有價證券之
    前案紀錄，上開案件合併執行，嗣於85年4 月30日假釋交付
    保護管束，刑期至89年6 月19日期滿，復經撤銷其假釋，於
    89 年1月26日執行其撤銷假釋之殘刑，嗣於92年12月25日縮
    短刑期期滿執行完畢，有臺灣高等法院被告前案紀錄表1 份
    附卷可稽，其於刑之執行完畢後，5 年以內再犯本件有期徒
    刑以上之罪，為累犯，依刑法第47條規定加重其刑。爰審酌
    被告因與其前妻王秀英感情不睦，為挽回其二人之婚姻，一
    時失慮致犯本罪、其犯罪方法、所生危害與犯罪後坦承犯行
    之態度等一切情狀，量處如主文所示之刑，以示懲儆。扣案
    變造桃園縣大溪鎮○○段建號1533號之建物所有權狀影本，
    係被告變造公文書犯行所得之物，應依刑法第38條第1 項第
    3 款規定諭知沒收。
據上論斷，應依刑事訴訟法第273 條之1 、第299 條第1 項前段
、刑法第216 條、第211 條、第47條、第38條第1 項第3 款，判
決如主文。
本案經檢察官廖先志到庭執行職務。
中    華    民    國    95    年    6     月    30    日
                  刑事第十二庭  法  官  黃永定
以上正本證明與原本無異。
如不服本判決，應於送達後10日內，向本院提出上訴狀。
                                書記官  施春祝
中    華    民    國    95    年    6     月    30    日
附錄本案論罪科刑依據之法條：
刑法第211條
偽造、變造公文書，足以生損害於公眾或他人者，處一年以上七
年以下有期徒刑。
刑法第216條
行使第二百十條至第二百十五條之文書者，依偽造、變造文書或
登載不實事項或使登載不實事項之規定處斷。


司法院資訊處製作；財團法人民間司法改革基金會備份。
